Fonds Simone VEIL (1828-2017)
Archives nationales
- Supplément., 1828-2017; 688AP/421-688AP/537
  - Photographies., 1969-2012; 688AP/487-688AP/531
    - Photographies isolées., 1969-2012; 688AP/487-688AP/505
      - Magistrate et ministre de la Santé., 1969-1979; 688AP/490-688AP/492
        - Photographies non datées., 688AP/492
          • Visite officielle en Chine. 1 photo NB.
          • Visite d’un hôpital à Montbéliard. 6 photos NB (© Robert Messenet).
          • Déjeuner à l'Institut Weizmann. 9 phtos couleur.
      - Parlementaire européenne., 1979-1992; 688AP/493-688AP/497
        - 1979-1981, 688AP/493
          • Février-mai 1979. Campagne des élections européennes de 1979. 9 photos NB (© Gamma).
          • 10 juin 1979. Simone Veil votant aux élections européennes de 1979. 1 photo NB.
          • Juillet 1979. Simone Veil au perchoir. 15 photos NB (© Philippe Ledru/Sygma).
          • Juillet 1979. Réception du président de la Diète japonaise à Luxembourg. 5 photos couleur (© Tony Krier).
          • 17 juillet 1979. Déjeuner avec les présidents des assemblées. 1 photo NB (© S. Lansac/France-Soir).
          • 18 juillet 1979. Interview par M. Lacroix. 10 photos NB (© Jérôme Chatin).
          • Septembre 1979. Simone Veil discutant avec Antoine Veil et Michel Jobert. 2 photos NB (©Actualités Mondial Photo).
          • 22 octobre 1979. CICP, Strasbourg. 3 photos NB (© Jean Jungmann).
          • 4 octobre 1979. Déplacement officiel en Italie. 26 photos NB (© Agenzia Ansa).
          • 1980. Réunion du groupe des libéraux et démocrates à Paris. 1 photo NB (© Jérôme Chatin).
          • 1980. Déplacement officiel en Belgique. 9 photos NB (© Belga).
          • 1980. Salon International de l’informatique, de la communication et de l’organisation de bureau (SICOB). 6 photos NB (© Claude Despoisse).
          • 1980. Rencontre avec Francesco Cossiga (homme politique italien). 1 photo NB.
          • [1980]. Réception de Simone Veil au Landtag de Stuttgart. 6 photos NB (©Kurt Eppler).
          • 28 février 1980. Le couple Veil déjeunant avec le couple Giscard d’Estaing. 1 photo NB (© Service photographique de la présidence de la République).
          • Février-mars 1980. Visite officielle à Bonn. 10 photos Nb et 4 photos couleur.
          • Juillet 1980. Déplacement officiel en Yougoslavie. 2 photos NB.
          • 3 mai 1980. Cérémonie de remise du trophée européen du civisme, Ravenne. 12 photos couleur.
          • Juin 1980. Réunion du bureau du groupe libéral, Turin. 1 photo NB et 5 photos couleur (© Foto Amerio).
          • Septembre 1980. Déplacement officiel en Tunisie. 3 photos NB.
          • Septembre 1980. Visite d’exposition. 2 photos NB.
          • 30 septembre-1er octobre 1980. Déplacement aux Pays-Bas. 2 photos NB (© ANP foto).
          • Octobre 1980. Rencontre non identifiée. 2 photos NB.
          • 23 octobre 1980. 18e congrès international de l’association des journalistes européens, Rome. 7 photos NB.
          • 13 novembre 1980. Évènement à destination des femmes en présence des époux Giscard d’Estaing et de Françoise Giroud. 5 photos NB (© Service photographique de la présidence de la République).
          • Décembre 1980. Rencontre avec le président israélien Yitshack Navon et son épouse. 6 photos NB (© Ross photo et agence Zoom).
          • Décembre 1980. 25e anniversaire de la C.E.A.C, avec M. Willoch. 2 photos NB.
          • 22 décembre 1980. Mise à l’eau et baptême du « MS Europa », Brême (Allemagne). 15 photos NB et 20 photos couleur (© Fotostudio Pico Wilm).
          • 1981. Visite officielle au Portugal. 57 photos couleur © Alves Pinto).
          • 1981. Visite en Israël. 1 photo NB (© Ad. Sandhouse).
          • Janvier 1981. Déplacement officiel au Venezuela. 36 photos NB et 4 photos couleur.
          • Janvier 1981. Cérémonie officielle à Bogota (Colombie). 13 photos NB.
          • 21-22 janvier 1981. Visite officielle à Berlin. 76 photos NB (©Landesbildstelle Berlin).
          • 10 février 1981. Visite du président égyptien Sadate au Parlement européen. 3 photos couleur.
          • 14 février 1981. Mariage du grand-duc héritier du Luxembourg. 1 photo couleur.
          • 1er-8 mars 1981. Déplacement officiel en Australie. 9 photos NB (© Mike Jensen et Peter Kelly).
          • Avril 1981. Voyage au Japon. 2 photos couleur (© service photographique du Premier ministre).
          • 29 avril 1981. Déplacement à Lyon. 26 photos NB (© Le Progrès).
        - 1981-1985., 688AP/494
          • Mai 1981. Déplacement officiel en Espagne. 7 photos couleur. (© Juan Bautista de Toledo/Tecnifoto).
          • 26 mai 1981. Simone Veil reçue par le vice-président américain George Bush Senior (photo dédicacée). 1 photo couleur (© Official Photograph. The White House Washington).
          • Juillet 1981. Visite à Bayreuth. 9 photos NB (© presse-foto-gebauer).
          • 2 juillet 1981. Réunion des présidents des parlements européens (avec Léon Bollendorff, président de la chambre des députés du Luxembourg, Robert Stücklen, président du Bundestag, Alain Poher, Louis Mermaz). 2 photos NB.
          • Septembre 1981. Réunion à l’Organisation Internationale du Travail. 9 photos NB.
          • Septembre 1981. Congrès international des Libéraux. 1 photo NB.
          • 2 septembre 1981. Visite à Trèves (Allemagne), signature du livre d’or. 4 photos NB.
          • Octobre 1981. Simone Veil en compagnie de Karl Carstens, président de la République fédérale d’Allemagne. 1 photo NB (© Bundesbildstelle Bonn).
          • Octobre 1981. Inauguration d’un centre social. 1 photo couleur (© Gilbert Guillotin).
          • Octobre 1981. Visite d’une exposition consacrée à Nelson Mandela. 1 photo NB.
          • 21 octobre 1981. Visite à l’université de Laval (Québec). 15 photos NB.
          • Novembre 1981. Déplacement en Egypte: rencontre avec le président Hosni Moubarak. 1 photo NB.
          • Novembre 1981. Au Parlement européen avec lord Peter Carington, ministre des Affaires étrangères britannique. 8 photos NB.
          • Novembre 1981. Déplacement au Royaume-Uni. 4 photos NB.
          • Novembre 1981. Voyage officiel à Paris: réception au Sénat. 15 photos NB (© Secrétariat général de la Présidence – Sénat).
          • Novembre 1981. Voyage officiel à Paris: réception à l’Assemblée nationale. 7 photos NB.
          • Novembre 1981. Simone Veil en compagnie de Charles-Ferdinand Nothomb au Parlement européen. 2 photos NB.
          • Décembre 1981. Déplacement en Egypte: réception par le président Sadat et sa femme. 3 photos couleur (© Abed Alsattar Youssef).
          • 16 décembre 1981. Visite de Margaret Thatcher. 3 photos NB et 5 photos couleur.
          • 1982. Simone Veil dans l’hémicycle du Parlement européen. 15 photos NB et 5 photos couleur.
          • 31 janvier – 5 février 1982. Déplacement en Israël pour une conférence sur le tourisme. 3 photos NB.
          • Février 1982. Foire internationale de Düsseldorf. 21 photos NB.
          • 2 mars 1982. Hommage rendu au Parlement européen à Jef Claerhout, sculpteur. 1 photo NB.
          • 3 avril 1982. Déplacement à Milan. 1 photo couleur.
          • 19 avril 1982. Bruxelles. 3 photos couleur.
          • 5 mai 1982. Réception au Sénat pour l’Union européenne. 1 photo NB (© Bruno des Gayets).
          • Juin 1982. Déplacement à Washington: rencontre avec le vice-président George Bush senior et lord Nicholas Bethell. 1 photo NB.
          • 3 octobre 1982. Réception au Sénat. 1 photo NB (© Bruno des Gayets).
          • 8 octobre 1982. Réception au Sénat. 1 photo couleur (© Marcel Raoul Paisant).
          • 9-10 octobre 1982. Convention pour l’Europe à Versailles (avec André Chandernagor et Louis Leprince-Ringuet). 3 photos NB et 1 photo couleur (© Bruno des Gayets).
          • 22 novembre 1982. Conférence « Europa, hoy » à la fondation Juan March. 3 photos NB (© Fundacion Juan March).
          • 28 novembre 1982. Congrès de l’UDF à Pontoise. 5 photos couleur (© Marcel Raoul Paisant).
          • 10 décembre 1982. Le Grand Débat. 1 photo NB.
          • 18 janvier 1983. Rencontre à Athènes des délégations du Congrès américain et du Parlement européen. 9 photos couleur.
          • 27 février 1983. Réunion à Athènes sur le thème « Femmes et travail ». 3 photos couleur.
          • 3-4 mars 1983. Déplacement à Ottawa (Canada). 4 photos NB et 6 photos couleur (© Media Production Services et Frères Prouix Brothers).
          • 4 juin 1983. Emission politique. 1 photo NB (©Bruno des Gayets).
          • 8 juillet 1983. Conférence de presse du bureau du Parlement européen. 6 photos NB (© Bruno des Gayets).
          • 14 octobre 1983. Synergium 83, Liège. 1 photo NB.
          • 22 octobre 1983. Repas à Vincennes. 3 photos couleur (©Marcel Raoul Paisant).
          • Novembre 1983. Déplacement à Genève. 3 photos couleur (© Photo du Perron).
          • 11 décembre 1983. Fête de Noël pour les enfants handicapés en présence de Claude Pompidou, Guy Béart et Bernadette Chirac. 1 photo NB (© Jean-Pierre Masset/France-Soir).
          • 18 décembre 1983. Simone Veil serrant la main d’un homme non identifié. 1 photo NB (©Daniel Franck).
          • 1984. Campagne pour les élections européennes. 28 photos NB (©Philippe Ledru/Sygma).
          • 1984. Liste des élections européennes, photo de groupe. 1 photo NB et 1 photo couleur (© M.P. Guéna et Compagnie française de documentation).
          • 1984. Avec Roland Dumas, porte-parole du gouvernement. 2 photos NB.
          • Janvier 1984. Séance au Parlement européen. 2 photos NB.
          • 9 janvier 1984. Déjeuner-débat à l’Académie diplomatique internationale (Paris). 3 photos NB (©Michel Baretti: Rush).
          • 25 mars 1984. Déplacement à Lyon (plantation d’un arbre). 1 photo NB.
          • 1er avril 1984. Colloque Orwell (Strasbourg). 3 photos couleur.
          • Mai 1984. Déplacement en Tunisie. 1 0photos NB.
          • 23 mai 1984. Meeting du CDS. 5 photos couleur (© Marcel Raoul Paisant). • Juin 1984. Déplacement à Toulon. 2 photos NB et 2 photos couleur.
          • 19 Juin 1984. Simone Veil avec Roland Nungesser au pavillon Baltard. 1 photo NB. • Août 1984. Avec le professeur Grimaud. 1 photo couleur.
          • 1985. Déjeuner non identifié. 1 photo NB.
          • 1985. Rencontre à Washington des délégations du Congrès américain et du Parlement européen. 2 photos NB.
          • 1985. Visite du président Ronald Reagan au Parlement européen. 1 photo NB.
          • 14 février 1985. Strasbourg, buffet de la fédération européenne pour la vente et le service à domicile. 2 photos couleur.
          • Mai 1985. Visite d’une délégation chinoise à Bruxelles. 3 photos NB.
          • Juillet 1985. Rencontre chez Laurent Fabius. 6 photos couleur.
          • 4 juillet 1985. Réception à l’ambassade des États-Unis. 3 photos NB.
          • Septembre 1985. Entretien avec Madame Moyame à Tokyo). 1 photo NB.
          • 20 octobre 1985. Rencontre avec Shlomo Hillel, président de la Knesset. 1 photo NB (©Daniel Franck).
          • Décembre 1985. Réception avec Henry Wynaendts, ambassadeur des Pays-Bas. 2 photos couleur.
        - 1986-1993., 688AP/495
          • 1986. Avec le parlementaire européen espagnol Carles A. Gasoliba i Böhm. 2 photos NB.
          • [1986 ?]. Réunion du groupe libéral (avec Cavaco Silva, premier ministre portugais). 7 photos NB (© Octavio Paiva / Correio da Manha)
          • 26 février 1986. Conférence-débat de Simone Veil lors du 7e séminaire pour les diplomates des États membres. 1 photo NB (© Photothèque CCE).
          • 22 mai 1986. Non identifié. 1 photo NB (© Daniel Franck).
          • [1987]. Inauguration de la dalle du Trocadéro. 3 photos NB.
          • Mars 1987. 30e anniversaire du Traité de Rome (Rome). 1 photo NB.
          • 24 mars 1987. Rencontre-débat à Rome. 5 photos couleur (© Mondialtecnica SNC).
          • Avril 1987. Portrait de la dissidente soviétique Ida Nudel Bendery. 1 photo couleur.
          • Mai 1987. Déplacement officiel à Buenos Aires (Argentine). 1 photo NB (© Service de presse de l’ambassade de France en Argentine).
          • 13-17 mai 1987. 36e assemblée générale annuelle de l’institut international de la presse à Montevideo. 6 photos couleur.
          • 6 octobre 1987. Déplacement à Venise avec le groupe libéral. 3 photos NB (© Interpress Photo et Studio Associato Press Photo).
          • 1988. Année européenne du cinéma et de la télévision à Madrid, avec la reine Sofia et le roi Juan Carlos). 5 photos couleur (© Dalda).
          • 1988. Rencontre avec le pape Jean-Paul II. 1 photo NB.
          • Février 1988. Au Parlement européen avec M. Hersch. 2 photos couleur.
          • 25-26 février 1988. Gala du film à Londres: première du film « Le dernier empereur » en présence du prince Charles et de sa femme Diana). 1 photo NB et 2 photos couleur (© Pic Photos).
          • Avril 1988. Conférence politique du groupe libéral à Barcelone. 4 photos couleur (© Eugenio Reporter Grafic).
          • Mai 1988. 41e Festival international du film de Cannes. 10 photos NB et 37 photos couleur (© Photo Bougon-Rousseau, Photo Traverso, Jean-Jacques photographe et Y. Coatsaliou).
          • Mai 1988. Année européenne du cinéma et de la télévision. 15 photos NB, 3 planches contact NB et 2 photos couleur (© Y. Coatsaliou et Patrick Gueugnier).
          • 21 mai 1988. Festival de Cannes: conférence de presse avec Jack Lang et Catherine Tasca). 2 photos NB (© Y. Coatsalion).
          • Juillet 1988. Visite à Oxford. 1 photo NB et 10 photos couleur (Daily Mirror et Hendon Times Newspapaer Group).
          • Juillet 1988. Festival du film de Barcelone. 2 photos NB (© Elena Ramon).
          • 15 août 1988. Cérémonie aux monuments aux morts de Grimaud. 3 photos couleur.
          • Septembre 1988. Année européenne du cinéma et de la télévision à Delphes (Grèce). 19 photos couleur (© Photographia Reportaz Kostas I. K. Ytsautekes).
          • 23 octobre 1988. Meeting à Bordeaux avec les centristes et Marthe Mercadier. 1 photo NB (© J.F. Grousset).
          • 22 octobre 1988. Colloque Jean Monnet. 1 photo NB et 1 photo couleur (© Jérôme Chatin et Bruno des Gayets).
          • 1988-1989. Année européenne du cinéma et de la télévision. 4 photos NB.
          • 1989. Campagne européenne de 1989: meeting à Obernai. 4 photos couleur et 13 diapositives (© Alain Mayer et Daniel Simon / Gamma).
          • 1989. Simone Veil avec la dissidente soviétique Elena Bonner. 1 photo NB.
          • 1989. Symposium internationale de Fukuoka (Japon). 33 photos couleur.
          • Janvier 1989. Rencontre à Paris des délégations du Congrès américain et du Parlement européen. 6 photos NB (© Jérôme Chatin et Bruno des Gayets).
          • Mars 1989. Clôture de l’année européenne du cinéma et de la télévision. 7 photos NB (© Iso Press, Belga, Jean Guyaux).
          • 1er juin 1989. Visite de la Fondation ADSAO. 4 photos couleur.
          • 13 juin 1989. Débat lors de la campagne pour les élections européennes (Marseille). 2 photos couleur.
          • 11 avril 1989. Visite de l’exposition des peintures d’enfants des réfugiés afghans à Strasbourg. 1 photo NB.
          • Août 1989. Simone Veil en campagne pour des plages propres. 4 photos couleur.
          • Octobre 1989. Dîner à Munich avec le président de Siemens. 4 photos couleur.
          • Janvier 1990. Rencontre avec Chapour Bakhtiar, ancien premier ministre d’Iran. 2 photos NB.
          • Février 1990. Colloque Est-Ouest avec Olivier Duhamel et Laurent Fabius. 3 photos couleur.
          • 5 mars 1990. Réception: Simone Veil discutant avec une femme non identifiée. 1 photo couleur (© Etienne Chognard Kipa).
          • Mai 1990. Réunion avec l’ONG Médecins du Monde. 2 photos NB.
          • Mai 1990. Rencontre avec le président de la Banco di Roma, Emilio Colombo et l’ambassadeur d’Italie M. Cettolico. 3 photos NB.
          • 13 Juin 1990. Rencontre avec Nelson Mandela au Parlement européen. 2 photos couleur.
          • 26 juin 1990. Déplacement à Brandenbourg (Allemagne). 1 photo NB.
          • Avril 1991. Visite de M. Perez de Cuellar, secrétaire général de l’ONU, à Strasbourg. 1 photo couleur.
          • 19 juin 1991. Visite de la Maison de l’Europe à Montpellier avec Georges Frêche. 4 photo couleur (© Photo Gil).
          • 8 septembre 1991. Réception à Matignon. 2 photos couleur (© Service photographique du Premier ministre).
          • 27 octobre 1991. Rencontre avec Yitzak Shamir, premier ministre israélien. 3 photos couleur).
          • Novembre 1991. Réception avec Nicole Fontaine. 1 photo NB.
          • 31 décembre 1991. Voyage à Dubrovnik. 1 photo NB et 2 photos couleur.
          • 1992. Réunion à Madrid. 3 photos couleur.
          • 1992. Réception non identifiée. 1 photo couleur.
          • 1992. Année européenne de l’environnement. 6 photos couleur.
          • 1992. Premier sommet des conseils nationaux féminins de la Communauté européenne organisé par la CNFF(Paris). 2 photos couleur.
          Janvier 1992. Dîner non identifié. 1 photo couleur.
          • Février 1992. Déjeuner avec le président argentin Carlos Menenn. 1 photo couleur.
          • Mars 1192. Réunion à l’Organisation mondiale de la Santé. 1 photo couleur.
          • Mai 1992. Visite à Paris du président du Parlement européen Egon Klepsh. 7 photos couleur.
          • Mai 1992. Visite d’une classe de primaires au Parlement européen de Strasbourg. 1 photo couleur.
          • 9 mai 1992. Inauguration d’un centre. 1 photo couleur.
          • Juin 1992. Réception non identifiée. 1 photo couleur.
          • 24 juillet 1992. Déplacement en Catalogne. 10 photos couleur (© Eugenio Reporter Grafic).
          • Août 1992. Association Equilibre et Convoi pour la Paix. 36 photos couleur.
          • 3 novembre 1992. Athènes, conférence « Femmes au pouvoir ». 3 photos couleur.
          • Mars 1993. Simone Veil recevant dans son bureau un homme non identifié. 1 photo couleur.
        - Sans date., 688AP/496
          • Inauguration d’une place Jean Monnet à Lyon. 5 photos couleur.
          • Rencontre avec Margaret Thatcher. 1 photo couleur.
          • Déjeuner, avec notamment Henri Emmanuelli. 1 photo couleur.
          • Exposition sur l’Union européenne. 4 photos couleur.
          • Garden-party. 1 photo couleur.
          • Réception officielle. 1 photo NB.
          • Déplacement aux États-Unis. 4 photos NB (© K. Jewell).
          • Rencontre avec la chambre américaine de commerce en France. 1 photo couleur.
          • Déplacement non identifié. 2 photos NB.
          • Déplacement officiel en Italie. 1 photo couleur (© Publifoto).
          • Simone Veil avec un homme non identifié. 1 photo NB.
          • Déplacement officiel en Espagne. 1 photo couleur (© Lumifot).
          • Déplacement officiel en Israël. 1 photo NB.
          • Réunion du Rotary à Milan. 4 photos couleur.
          • Déplacement officiel en Chine. 3 photos couleur.
          • Dîner avec une délégation américaine. 7 photos NB.
          • Rendez-vous avec Emilio Colombo (député italien au Parlement européen). 1 photo NB.
          • Réunion de travail au Parlement européen. 1 photo NB.
          • Rencontre avec le ministre espagnol Leopoldo Calvo-Sotelo. 1 photo couleur.
          • Simone et Antoine Veil à un festival de cinéma. 1 photo NB.
          • Déplacement à Thiais avec Maurice Schumann. 4 photos NB.
          • Déplacement officiel au Portugal, avec Mario Soares. 2 photos couleur.
          • Dans les couloirs du Parlement européen. 1 photo NB (© J.L. Debaize).
          • Déplacement officiel à New-York, avec le maire Edward-Irving Koch (photo dédicacée). 5 photos NB (© Holland Wemple, mairie de New-York).
          • Déplacement officiel en Turquie. 2 photos couleur.
          • Rencontre avec Atef Sedki (?), premier ministre égyptien. 2 photos NB.
          • Déplacement officiel en Espagne, avec le roi Juan Calos et son épouse Sofia. 5 photos couleur (© Studios Dalda et Tecnifoto).
          • Rencontre avec Hosni Moubarak, président égyptien. 1 photo NB (© The Associated Press).
          • Rencontre avec Christian van der Klaauw, ministre néerlandais des Affaires étrangères. 1 photo NB (© ANP Photo).
          • Simone Veil avec Henri Emmanuelli. 2 photos couleur. • Réception officielle non identifiée. 2 photos NB (© Reportages photographiques AGRACI).
          • Déplacement officiel en Tchécoslovaquie. 3 photos NB (© R. Palkech).
          • Déplacement officiel en Roumanie. 4 photos couleur.
          • Déplacement officiel en Espagne. 1 photo couleur (© Autocolor).
          • Réunion des leaders libéraux à Copenhague. 1 photo NB.
          • Déplacement officiel en Espagne. 3 photos couleur (© Angel Ricardo).
          • Déplacement officiel en Yougoslavie. 1 photo NB.
          • Rencontre avec Abdou Diouf, président du Sénégal. 1 photo couleur.
          • Réunion des femmes chefs d’entreprise. 2 photos NB (© Photo Herman).
          • Déplacement officiel à Monaco. 9 photos NB.
          • Réception franco-israélienne (avec Ovadia Zoffer, ambassadeur d’Israël). 1 photo couleur.
          • Réunion de groupe. 1 photo couleur.
          • Repas avec Pierre Bérégovoy. 1 photo NB.
          • Déplacement officiel à l’étranger. 1 photo NB.
          • Rencontre avec Gaston Thorn, premier ministre luxembourgeois. 1 photo NB (© J.L. Debaize).
          • Réception de l’écrivain russe Alexandre Zinoviev au Parlement européen (en présence de Marek Halter). 1 photo NB.
          • Remise de médailles aux fonctionnaires du Parlement européen. 3 photos couleur.
          • Remise de la médaille d’or du Parlement européen à Emilio Colombo. 1 photo NB et 2 photos couleur.
          • Rencontre avec l’économiste et diplomate américain John Kenneth Galbraith. 1 photo NB (© Patrick Zachmann/Magnum).
          • Réception non identifiée. 2 photos NB (© Actualités Mondial Photo).
          • Déplacement officiel en Italie. 2 photos NB.
          • Réunion politique. 1 photo NB.
          • Déjeuner avec le président de la cour de Justice à l’occasion de son départ. 4 photos couleur.
          • Rencontre avec Franz Jochen Schoeller, ambassadeur d’Allemagne en France. 2 photos couleur.
          • Déplacement en Israël avec Lionel Stoléru. 1 photo couleur.
          • Rencontre avec Mikhail Gorbatchev. 2 photos couleur.
          • Déplacement officiel en Espagne. 1 photo couleur (© Dalda).
          • Simone Veil en compagnie de Louis Mermaz. 1 photo NB.
          • Simone Veil avec M. Colla (Turin). 4 photos couleur (© Remo Pecorara).
          • Rencontre avec des Japonais. 2 photos couleur.
          • Séminaire sur l’Europe au Palais de l’Escorial (Espagne). 1 photo couleur.
          • Déplacement aux États-Unis. 1 photo NB.
          • Déplacement en Grève, avec Jack Lang et Hélène Ahrweiler. 8 photos couleur.
          • Réception officielle. 3 photos couleur.
          • Voyage officiel en Afrique. 1 photo couleur.
          • Voyage officiel aux Pays-Bas. 1 photo NB.
          • Réception avec Jean-Pierre Galois, Ernest Marcellin et Jean-Pierre Bloch. 1 photo NB.
          • Réception. 1 photo NB (© Jacques Zeller).
          • Réception. 1 photo couleur.
          • Déplacement officiel en Grèce. 2 photos couleur (© Studio Argyropoulos).
          • Réception. 4 photos NB (© M.P. Guéna/CFD).
          • Déplacement en Argentine ? 2 photos couleur.
          • Déplacement officiel en Belgique, avec Albert II. 1 photo NB (© Belga).
          • Simone Veil avec le président algérien Chadli Bendjedid. 1 photo couleur.
          • Déplacement officiel en Egypte. 5 photos NB.
          • Réception. 1 photo NB (© B. Charlet/France-Soir).
          • Réception non identifiée. 6 photos couleur.
          • Réception en Italie. 5 photos couleur.
          • Déplacement en Israël, avec Ythzak Shamir. 4 photos NB.